# 并购的公司注销后的商誉处理

提问人：爱 有几 时间：2021-10-22 08:05:05
甲公司 2017 年合并一公司（非同一控制下）形成 4000 万商誉， 2020 年乙公司被注销，在该情况下甲公司之前并购所形成的的商誉该怎样处置，需要核销商誉吗？

回答人：chenyiwei
该商誉原先对应的乙公司资产组是否仍在合并报表范围内？“注销”的具体含义是什么？原先的业务是否仍在合并范围内延续？